臺灣高等法院高雄分院刑事判決　　　 100年度交上易字第93號
上　訴　人
即　被　告　林宏杰
輔　佐　人　林宏勳
上列上訴人因過失傷害案件，不服臺灣屏東地方法院99年度交易
字第168 號中華民國100年3月23日第一審判決（起訴案號：臺灣
屏東地方法院檢察署99年度偵字第7257號），提起上訴，本院依
簡式審判程序判決如下：
    主  文
上訴駁回。
林宏杰緩刑貳年。
    事  實
一、林宏杰考領有重型機車駕駛執照，於民國99年4 月15日晚上
    某時，騎乘車牌號碼195-CLM 號重型機車，沿屏東縣內埔鄉
    ○○路由北往南方向行駛，嗣於同日20時20分許，行經屏東
    縣內埔鄉○○路與學興路口時，原應注意車前狀況，隨時採
    取必要之安全措施，且應注意行經行人穿越道，遇有行人穿
    越時，無論有無交通指揮人員指揮或號誌指示，均應暫停讓
    行人先行通過，而依當時情形，路面無障礙物，視距良好物
    ，並無不能注意之情事，詎其竟疏未注意車前狀況且未注意
    行人穿越道上之行人，即貿然騎乘上開重型機車行經該交岔
    路口。適同一時、地，有曾松雄於屏東縣內埔鄉○○路上之
    號誌仍係紅燈時，即進入該學人路行人穿越道，並沿該行人
    穿越道由西往東方向穿越學人路，惟尚未步行至該行人穿越
    道中央雙黃線時，因該學興路號誌已變更為黃燈，曾松雄見
    號誌變更來不及穿越，即轉頭準備往回走，然林宏杰因前開
    疏失致閃避不及，其身體不慎擦撞曾松雄，曾松雄因而受有
    左側胸部挫傷併瘀腫之傷害。林宏杰於肇事後，在未有偵查
    犯罪職權之機關或公務員發現前，主動向前來現場處理之警
    員坦承其為本件肇事人，並接受裁判，始查悉上情。
二、案經曾松雄訴由屏東縣政府警察局內埔分局移送臺灣屏東地
    方法院檢察署檢察官聲請簡易判決處刑。
    理  由
一、上開事實，業據被告林宏杰於本院審理中坦承不諱，並經被
    害人曾松雄於警詢、偵查及原審指訴綦詳，復有屏東縣政府
    警察局內埔分局道路交通事故現場圖、道路交通事故調查報
    告表(一)(二)、曾松雄之國仁醫院99年5 月6 日國乙字第162087
    號診斷證明書及高雄榮民總醫院99年5 月13日診斷證明書各
    1 紙、本案照片8 張及屏東縣政府警察局指揮中心受理110
    報案紀錄單1 紙等附卷可稽。按車輛行駛時，駕駛人應注意
    車前狀況，隨時採取必要之安全措施。又汽車行經行人穿越
    道，遇有行人穿越時，無論有無交通指揮人員指揮或號誌指
    示，均應暫停讓行人先行通過。道路交通安全規則第94條第
    3 項及第103 條第2 項分別定有明文。被告考領有重型機車
    駕駛執照，已據被告於警詢及原審審理中分別供陳在卷( 見
    警卷第3 頁、原審卷第63頁) ，則其對上開規定自應知之甚
    詳。本案肇事地點為行人穿越道，被告於上述時、地騎乘上
    開重型機車，行經該段行人穿越道，遇有行人穿越時，應暫
    停行駛，並應注意車前狀況，隨時採取必要之安全措施，且
    依卷附道路交通事故調查報告表(一)所載，肇事當時夜間有照
    明、路面鋪有柏油、乾燥、無障礙物、無缺陷，視距良好，
    堪認依當時之狀況，被告若稍加注意，即可採取適切之措置
    ，以避免本件車禍之發生，並無不能注意之情事；然被告竟
    仍繼續向前行駛，違反上開交通規則，致其因閃避不及而撞
    及行走於行人穿越道之被害人曾松雄，因而肇事並致被害人
    曾松雄受有上述傷害，足徵被告顯有應注意、能注意而不注
    意之過失責任，甚為灼然。本件事證明確，被告林宏杰過失
    傷害之犯行，洵堪認定。
二、核被告林宏杰所為，係犯刑法第284 條第1 項前段之過失傷
    害罪。又「汽車駕駛人，無駕駛執照駕車、酒醉駕車、吸食
    毒品或迷幻藥駕車、行駛人行道或行經行人穿越道不依規定
    讓行人優先通行，因而致人受傷或死亡，依法應負刑事責任
    者，加重其刑至2 分之1 。」道路交通管理處罰條例第86條
    第1 項定有明文。本件被告騎乘上開重型機車未依前述道路
    交通安全規則規定，讓行走於行人穿越道之行人即被害人優
    先通行，而肇致本件交通事故，被害人曾松雄並因而受有前
    述傷害，被告上開所為，應依道路交通管理處罰條例第86條
    第1 項規定，加重其刑。另被告於本件肇事後，在未有偵查
    犯罪職權之機關或公務員發現前，主動向前來現場處理之警
    員坦承其為本件肇事人，業據證人林永新於原審審理中證述
    明確( 見原審卷第59頁) ，被告應合於自首之要件，爰依刑
    法第62條前段規定，減輕其刑，並與前開加重部分，先加重
    後減輕之。
三、原審認被告罪證明確，因而適用刑法第284 條第1 項前段、
    第62條前段、第41條第1 項前段，道路交通管理處罰條例第
    86條第1 項，刑法施行法第1 條之1 規定，並審酌被告因上
    揭疏失，致撞及行走於行人穿越道之被害人曾松雄，被害人
    曾松雄並因而受有前述傷害，其侵害他人身體法益，所為誠
    屬不該，暨衡及被告前無犯罪紀錄( 見臺灣高等法院被告前
    案記錄表) 及其智識程度、生活狀況等一切情狀，量處拘役
    50日，並諭知如易科罰金以新臺幣1000元折算一日。經核原
    判決認事用法，均無不合，量刑亦屬允當。被告上訴意旨指
    摘原判決量刑過重，為無理由，應予駁回。
四、被告未曾因故意犯罪受有期徒刑以上刑之宣告，有臺灣高等
    法院被告全國前案紀錄表在卷可稽，其因一時失慮，偶罹刑
    典，且於本院審理中已與被害人和解，賠償被害人損失，被
    害人當庭表明願意原諒被告，被告經此偵審程序及刑之宣告
    後，應知警惕而無再犯之虞，本院認其所受之宣告刑以暫不
    執行為適當，併予宣告緩刑二年，用啟自新。
據上論斷，應依刑事訴訟法第368 條、第273 條之1 第1 項，刑
法第74條第1 項第1 款，判決如主文。
本案經檢察官高碧霞到庭執行職務。
中    華    民    國  100     年    9     月    8     日
                 刑事第九庭     審判長法  官  莊秋桃
                                      法  官  田平安
                                      法  官  范惠瑩
以上正本與原本無異。
本件不得上訴。
中    華    民    國  100     年    9     月    8     日
                                      書記官  戴育婷
附錄本判決論罪科刑法條全文：
中華民國刑法第284 條
因過失傷害人者，處6 月以下有期徒刑、拘役或5 百元以下罰金
，致重傷者，處1 年以下有期徒刑、拘役或5 百元以下罰金。
從事業務之人，因業務上之過失傷害人者，處 1 年以下有期徒
刑、拘役或 1 千元以下罰金，致重傷者，處 3 年以下有期徒刑
、拘役或 2 千元以下罰金。
道路交通管理處罰條例第86條
汽車駕駛人，無駕駛執照駕車、酒醉駕車、吸食毒品或迷幻藥駕
車、行駛人行道或行經行人穿越道不依規定讓行人優先通行，因
而致人受傷或死亡，依法應負刑事責任者，加重其刑至2 分之1
。
汽車駕駛人，在快車道依規定駕車行駛，因行人或慢車不依規定
，擅自進入快車道，而致人受傷或死亡，依法應負刑事責任者，
減輕其刑。